【裁判字號】    97,訴,1622
【裁判日期】    971002
【裁判案由】    確認委任關係不存在
【裁判全文】
臺灣板橋地方法院民事判決              97年度訴字第1622號
原      告  甲○○
訴訟代理人  梁  治律師
被      告  永世泰科技股份有限公司
法定代理人  乙○○
上列當事人間請求確認委任關係不存在事件，於中華民國97年9
月18日言詞辯論終結，本院判決如下：
    主          文
確認原告與被告永世泰科技股份有限公司之董事之委任關係不存
在。
訴訟費用由被告負擔。
    事 實 及 理 由
壹、程序方面：
一、按「本法所稱公司負責人：在無限公司、兩合公司為執行業
    務或代表公司之股東；在有限公司、股份有限公司為董事。
    」、「公司之經理人或清算人，股份有限公司之發起人、監
    察人、檢查人、重整人或重整監督人，在執行職務範圍內，
    亦為公司負責人。」、「清算人於執行清算事務之範圍內，
    除本節有規定外，其權利義務與董事同。」，公司法第8 條
    第1 項、第2 項、第324 條分別定有明文。本件被告永世泰
    科技股份有限公司業已開始清算，並已於97年4 月28日由清
    算人乙○○聲報就任，經本院准予備查在案，有原告提出之
    臺灣板橋地方法院97年5 月2 日板院輔民允97年度司字第17
    8 號函影本在卷可參（見本院卷第32頁），而清算中之公司
    應以清算人為公司之法定代理人，本件原告起訴時原以監察
    人徐宏淵為被告永世泰科技股份有限公司之法定代理人，嗣
    於言詞辯論期日更正以清算人乙○○為被告永世泰科技股份
    有限公司之法定代理人，合先敘明。
二、又按訴狀送達後，原告不得將原訴變更或追加他訴，但有擴
    張或減縮應受判決事項之聲明之情形者，不在此限，民事訴
    訟法第255 條第1 項第3 款定有明文。本件原告起訴時，除
    請求判決下述聲明事項外，另聲明請求判決被告應塗銷登記
    部分，嗣於訴訟繫屬中，撤回該部分聲明而變更如下述，核
    其所為訴之變更，合於前揭法條規定，應予准許，亦先敘明
    。
貳、當事人之主張：
一、原告方面：
    聲明：確認原告與被告永世泰科技股份有限公司間董事之委
    任關係不存在。
    其陳述及所提出之證據如下：
(一)原告與訴外人乙○○、李淑芬等三人均為被告永世泰科技股
    份有限公司之董事。原告與被告公司股東、其他董監事間，
    因經營理念不合，乃於民國93年2 月6 日於董事會中向其餘
    2 位董事乙○○、李淑芬提出辭去被告公司董事一職，經乙
    ○○、李淑芬二人一致同意，本應立即向主管機關經濟部中
    部辦公室辦理塗銷董事登記手續，惟被告公司迄未辦理，原
    告乃於97年7 月11日以臺北長安郵局第1837號存證信函通知
    被告辦理變更登記。
(二)原告既已辭去董事職務，原告於被告公司已無董事身分，兩
    造間之委任關係亦已終止，原告提起本件訴訟自有即受確認
    判決之法律上利益。
(三)證據：提出永世泰科技股份有限公司變更登記表、臺北長安
    郵局97年7 月11日第1837號存證信函及郵政掛號郵件收件回
    執、臺灣板橋地方法院97年5 月2 日板院輔民允97年度司字
    第17 8號函等影本為證據。
二、被告方面：
    其陳述略以：對於原告已經辭去被告公司董事職務並不爭執
    等語。
參、得心證之理由：
    原告主張其業已辭去被告公司董事職務，其與被告間之董事
    之委任關係業已消滅一節，為被告所不爭執，則原告此部分
    主張自堪信為真實。又原告既已喪失被告公司之董事身分，
    惟因於主管機關之公司登記事項內容仍將原告登記為被告公
    司之董事，則原告主張其有即受確認判決之利益一節，亦堪
    予採取。從而，原告起訴請求確認其與被告間之董事之委任
    關係不存在，應認為有理由，而應予准許。
肆、結論：原告之訴為一部有理由，依民事訴訟法第78條判決如
    主文。
中    華    民    國    97    年    10    月    2     日
            民事第一庭  法  官  許瑞東
以上正本證明與原本無異
如對本判決上訴，須於判決送達後20日內向本院提出上訴狀
中    華    民    國    97    年    10    月    2     日
                        書記官  賴玉芬


司法院資訊處製作；財團法人民間司法改革基金會備份。
